# 抵债资产的处理

提问人：RUIHUAXIANG 时间：2022-01-03 19:14:29
被审计单位是一家信托公司，因发行的信托项目于 2015 年到期，融资方无法偿还到期信托本金5,000.00万元。因此被审计单位以自有资金受让了该部分信托受益权。该信托计划的抵押物为五处房地产。 2017 年法院下达民事判决书判定被审计单位对上述五处房地产具有优先受偿权， 2021 年法院根据被审计单位申请对上述五处房地产中的四处房地产（四处房地产法院评估值合计5,100万元）进行执行，法院于 2021 年 7 月、 9 月分别执行了拍卖，两次拍卖均以无人竞拍而流拍， 2021 年 10 月被审计单位同意以二拍保留价4,100万元接受上述四处房地产以抵偿部分到期债务并取得法院执行裁定书， 2021 年 12 月被审计单位已完成上述四处房地产的移交但尚未完成产权过户登记手续。
被审计单位管理层认为二拍保留价4,100.00万元无法代表抵债资产的公允价值，因此聘请了评估机构对上述资产进行了评估，评估值为 3900 万元。客户认为重新评估值 3900 万元为抵债资产的公允价值，应当按照该价值确认抵债资产，并按照二拍保留价4,100.00万元（即接受价值）冲减债权本金，两者之间的差额 200 万元计入营业外支出，同时将冲减债权本金所对应的减值准备转回，计入资产减值损失。
同时客户认为目前没有办理产权过户手续因此未进行税费的处理。
请教陈版，客户的账务处理是否正确，是否需要考虑税费？
同时请教陈版，抵债资产的减值准备是否能够转回？

回答人：chenyiwei
1 、账务处理基本合理，但“按照二拍保留价4,100.00万元（即接受价值）冲减债权本金，两者之间的差额 200 万元计入营业外支出”不合理，该差额应作为金融资产部分终止确认的损益计入投资收益处理。并须关注对剩余的 900 万是否仍有权继续追偿，如是，则保留该部分债权，并谨慎考虑其减值问题。
2 、要考虑对相关税费予以计提，因为过户手续办理很可能是享有完整权益的必要前提，也是评估值 3900 万所依据的基本评估假设之一。